【裁判字號】    89,易,214
【裁判日期】    890131
【裁判案由】    竊盜
【裁判全文】
臺灣高雄地方法院刑事判決                          八十九年度易字第二一四號
    公  訴  人  臺灣高雄地方法院檢察署檢察官
    被      告  乙○○
右列被告因竊盜案件，經檢察官提起公訴（民國八十八年度偵字第二七九六０號），
本院判決如左：
    主      文
乙○○竊盜未遂，處有期徒刑肆月。
    事      實
一、乙○○意圖為自己不法之所有，於民國八十八年十一月十四日晚上九時二十五分
    許，在高雄縣鳳山市○○○路大廣三量販店停車場內，見潘惠香（公訴人誤載為
    丁○○）所有車牌號碼ＷＯ─一二０九一號自用小客車，停放於該處，右車門未
    鎖妥，即開啟該車門，進入車體內，打開前座置物箱，正在搜尋財物時。適為大
    廣三量販店職員戊○○自該量販度頂樓發現，隨即以無線電聯絡地面一層的職員
    丙○○及甲○○前往查獲，致竊盜未得逞。
二、案經高雄縣警察局鳳山分局移送台灣高雄地方法院檢察署檢察官偵查起訴。
    理      由
一、訊據被告乙○○固對於右揭時、地，因被害人潘惠香所有自用小客車前座右車門
    未鎖妥，而擅自開啟車門進入車體內，並打開前座置物箱，而為警查獲等事實，
    迭於警、偵訊及審理中供承不諱，惟否認有何竊盜犯行，辯稱：係一位名叫「張
    金生」的人，打電話要伊進入該車體內尋找證件，乃前往該停車場，見該車輛右
    車門未鎖妥，即逕行進入，並未著手竊取財物。又扣案之Ｔ型扳手並非伊所有，
    亦未持以竊盜犯罪云云。經查：
（一）被告如何於右揭時、地，進入被害人所有自用小客車車體內，打開前座置物箱
      ，著手竊取財物未得逞等情，業據證人戊○○、丙○○及甲○○於警訊及審理
      中證述：「．．當時我人在四樓頂，負責停車場監控工作」、「他將他騎來的
      機車停放於汽車停車場的角落，他停車好後，走路逐步觀察每部汽車．．」、
      「我有看到竊嫌進入他車輛，約五十米，用望眼鏡觀看」、「我立刻用無線電
      通知埋伏人員，甲○○前去盤查．．」、「．．車內右前置物箱已被打開，並
      有翻東西的跡象」（見警卷第四頁背面及第五頁戊○○筆錄）；「是，案發前
      我大廣三停車場曾發生車子失竊，經理叫我們有空要去停車場巡邏」、「大約
      九時二十五分左右，我看見被告騎一機車去停車場，但停車場未有機停放處，
      我覺得奇怪，他便停車一個角落至另一個角落．．邊走邊看別人車子，望了一
      下，便停在被害人車子旁邊，我見他一手在車門上，一手在車頂，他也有搖一
      下車子，我在頂樓監視，樓下有同仁在下面等，我以無線電聯絡下面員工．．
      我有見同事有進去．．」（見本院戊○○審判筆錄）等語。「．．擔任監視之
      同事戊○○通知我說大廣三露天停車場有可疑竊嫌，我就立即前往察看，而發
      現我另一名同事甲○○正在一部自小客（車）ＷＯ─二０九一旁盤問竊嫌乙○○」、「我到時自小客．．之前右側門是打開著的，而乙○○的雙手插放於褲
      子之前口袋內，甲○○也在一旁．．」（見警卷第六頁正、背面丙○○筆錄）
      ；「我接獲無線電聯絡，被害人車子遭人侵入」（見本院丙○○審判筆錄）等
      詞。「．．我發現他進入乙部ＷＯ─二０九一一號．．車內行竊，行竊何物我
      不知道．．」、「當時我發現他正在右前車座翻置物箱內的東西．．」、「．
      ．戊○○用無線電呼叫我說在停車場入口處前方第二台．．有可疑人士進入，
      且行跡可疑，儘速前去了解狀況，而我到達後，正發現陳員正在翻車內物品」
      （見警卷第七頁背面及第八頁）；「被告坐前面車乘客座，他打開置物箱翻東
      西，我上前盤查，問他有無這車子的證件，是否為車主，他稱朋友委託他去這
      車內找朋友證件」（見本院甲○○審判筆錄）等情綦詳。而證人戊○○等均係
      大廣三量販店的職員，與被告並無仇恨，自無故為左詞，構陷被告，堪認證人
      所述實在。此外，參以被害人潘惠香於審理中指述：伊所有上開車輛，之前曾
      遭破壞，而被告並未破壞右側車門鎖，且車門鎖外觀亦無破壞情狀（見本院審
      判筆錄），顯見被告並未持器具破壞門鎖侵入車體。已徵被告進入被害人車內
      ，打開置物箱，係為竊取財物，且當時車門未鎖妥，而被告正在翻動置物箱尋
      找財物，即為證人甲○○等發現，致未得逞。
（二）被告固以上揭情詞置辯。惟上開車輛係潘惠香所有乙節，業據潘女於警訊及審
      理中指述綦詳，堪予認定。又潘惠香與被告或所稱之「張金生」均不認識，亦
      未曾囑任何人前去伊所有上開車輛內拿取證件等情，亦據潘惠香於審理中指述
      明確。顯見被告所辯：係一位名叫「張金生」的人，打電話要伊進入該車體內
      尋找證件云云，係事後臨訟飾卸之詞，委無可採。況被告並不知張金生住於何
      處乙節，亦據被告審理中供述綦詳，堪予認定。則被告若果取得證件，將如何
      交付張金生。尤有甚者，被害人根本不認識「張金生」者，亦未曾囑任何人前
      往拿取證件，業如上述，益見被告所辯，與常情悖離甚遠，難予採信。
（三）又被告始終否認扣案Ｔ型扳手為其所有，亦未曾持該扳手著手竊取財物等情。
      則該扳手是否為被告所有，或供被告犯罪所用，已非無疑！而參酌被害人上開
      指述，顯見被告並未持扣案扳手犯案。再該扳手係證人丙○○在該停車場旁一
      處廢棄汽車修理場起出乙節，亦據劉某於警訊及審理中證述明確，堪可認定。
      顯見扣案扳手並非在被告身上或騎乘機車上查獲，則被告既否認為其所有，自
      難僅憑現場附近查扣一把扳手，即臆指為被告所有，並持以供竊盜犯罪。是被
      告此部分辯稱，自屬可採。
（四）綜上，被告竊盜他人財物未得逞事證明確，犯行洵堪認定。
二、核被告竊取被害人之車內財物未得逞，係犯刑法第三百二十條第三項、第一項之
    竊盜未遂罪。公訴人認被告所為，係犯刑法第三百二十一條第一項第三款（依起
    訴事實所載，惟起訴法條則誤載為刑法第三百二十條第一項），容有誤會，應予
    敘明。又被告竊盜行為未遂，依刑法第二十六條前段規定，按既遂犯之刑予以減
    輕。爰審酌被告係民國五十九年十一月二十日出生，正值年輕力壯，不思以正當
    途徑賺取財物，卻貪圖不法財物，任意竊取他人車內之財物，行為殊屬不該。犯
    後否認犯行，態度不佳，未見悔意。惟念其竊盜未得逞，並無實質財產所得，所
    生損害不大，復無犯罪前科紀錄，有臺灣高雄地方法院檢察署刑案資料查註記錄
    表在卷可憑，素行良好等一切情狀，量處如主文所示之主刑。末者，扣案之Ｔ型
    扳手一把，既非被告所有，亦不屬被告犯罪所用之物，爰不予宣告沒收。
據上論斷，應依刑事訴訟法第二百九十九條第一項前段，刑法第三百二十條第三項、
一項、第二十六條前段，罰金罰鍰提高標準條例第一條前段，判決如主文。
本案經檢察官王啟明到庭執行職務。
中      華      民      國    八十九    年      一      月    三十一    日
                                臺灣高雄地方法院刑事庭
                                    法  官    李  昭  彥
右正本證明與原本無異。
如不服本判決，應於判決送達後十日內，向本院提出上訴狀。
                                    書記官    李  良  倩
中      華      民      國    八十九    年      一      月    三十一    日
附錄本判決論罪之法條：
刑法第三百二十條第一項、第三項：
意圖為自己或第三人不法之所有，而竊取他人之動產者，為竊盜罪，處五年以下有期
徒刑、拘役或五百元以下罰金。
前二項之未遂犯罰之。


司法院資訊處製作；財團法人民間司法改革基金會備份。
